臺灣臺北地方法院刑事判決　　　　　　　　96年度易字第17號
公　訴　人　臺灣臺北地方法院檢察署檢察官
被　　　告　甲○○
　　　　　　　　　　（現另案於臺灣臺北監獄執行中）
指定辯護人　本院公設辯護人　乙○○
上列被告因違反毒品危害防制條例案件，經檢察官提起公訴（95
年度偵字第22995號），本院判決如下：
    主  文
甲○○販賣第二級毒品，累犯，處有期徒刑柒年陸月。
扣案安非他命小包（淨重零點貳陸肆伍公克）沒收銷燬之。盛
裝前開安非他命塑膠袋個及扣案販毒所得新臺幣仟元均沒收
。
    事  實
一、甲○○於民國93年間因違反毒品危害防制條例案件，經本院
    判處有期徒刑伍月確定，於94年6月14日執行完畢，猶不知
    悔改，竟於94年12月2日下午5時45分許，在臺北市松山區○
    ○○路○段158巷前，以新臺幣3000元（下同）之代價，販
    售（驗餘淨重0.2645公克）之第二級毒品安非他命3包給周
    幼龍，於交付該等安非他命時，適為在旁執行另案勤務埋伏
    中之臺北市政府警察局松山分局中崙派出所員警目擊經過，
    而當場查獲。並扣得第二級毒品安非他命3包、甲○○所有
    ，前開盛裝安非他命之塑膠袋3個及甲○○販毒所得3000元
    。
二、案經臺北市政府警察局松山分局報請臺灣臺北地方法院檢察
    署檢察官偵查起訴。
    理  由
一、本件被告甲○○對於檢察官起訴書證據清單內所列之證據，
    除對於證人周幼龍警局之陳述爭執其證據能力外，均不爭執
    ，經本院審酌，除證人周幼龍於警察局陳述以外之其他證據
    ，尚無不得為證據之情形，該等證據均認有證據能力。至於
    證人周幼龍在警局所言，與審判中之證詞不符，但本院認為
    其於警詢中所言，有特別可信之情況，為證明被告犯罪事實
    存否有必要（詳如後述），依刑事訴訟法第159條之2之規定
    ，有證據能力。
二、訊據被告甲○○矢口否認有販賣第二級毒品予證人周幼龍之
    行為。辯稱：周幼龍跟我說，他上班不方便攜帶，是將安非
    他命三包寄放在我這裡，警察誤會我賣給他的。至於交付30
    00元的部分，是因為上星期周幼龍跟我借3000元，說要還我
    云云。
三、惟查：
    (一)證人，即查獲本案之警員王景祥於本院95年訴緝字第71號
      案件中具結後證稱：我從事便衣長達八年，被告與周幼龍
      在交易毒品時，就在我前方約二、三公尺處，被告把毒品
      交給周幼龍，周幼龍把錢交給被告的行為，我用我的經驗
      判斷，他們是在進行毒品交易。當時毒品是用透明的小塑
      膠袋包裝，好像有用衛生紙包住等語（見本院95年訴緝字
      第71號卷第83頁、第84頁）。由證人之證言可知，被告交
      付毒品之時，證人周幼龍亦交付錢財，經核證人所交付30
      00元之金錢，亦與三包淨重約0.3公克毒品市價相當，證
      人王景祥之證言，已足作為被告販賣毒品之證據。
    (二)據臺灣臺北地方法院檢察署檢察官95年度蒞字第6460號之
      勘驗筆錄，證人周幼龍於警詢時陳稱（94年偵字第23046
      號第14頁、第15頁）：
      問：當時警察查你的時候，你正在做什麼事？在那個巷口
          做什麼事？自己講
      答：跟甲○○。
      問：阿？怎麼樣？
      答：拿出毒品交給我，然後我拿三千塊。
      問：那你這個行為是什麼？
      答：向他購買吧。
      問：當時你正在啦厚，是不是剛交給你警察就查到？
      答：恩。
      問：三千元的代價，你向甲○○三千元怎樣，買是不是啦
          ？
      答：對。
      由周幼龍之證言，佐以警員王警祥之證詞可知，被告與周
      幼龍確為交易毒品無訛。
    (三)雖證人周幼龍於審判中證稱：因為我下午有放三包安非他
      命在甲○○那邊，我請他幫我帶過來，我上班不太方便，
      剛好碰到甲○○，因為我曾向他借3000元，我就跟他講下
      午帶過來，因為我要加班，我要施用毒品提神，我跟他講
      ，順便錢還你，結果甲○○拿毒品到南京東路我上班的地
      方，我出來拿，把3000元還給他，他把毒品拿給我，剛好
      警方出現云云（見本院95年訴緝字第71號卷第59頁）。
      1.證人稱要寄放毒品在被告處之原因是「上班不太方便」
        ，然又稱取回毒品的原因是「加班要施用毒品提神」，
        其毒品又無法一次施用完畢，為何取回毒品後攜帶毒品
        加班，就不會攜帶不便？證人所言，實悖於常情。
      2.關於為何交付金錢給被告之原因，被告於偵查時陳稱：
        上周六周幼龍跟我借3000元，不知打麻將輸了還是怎樣
        （見同前偵卷第56頁）；證人周幼龍卻言「因為要替小
        孩繳錢，所以跟甲○○借3000元」（見95年偵字第2299
        5號偵卷第10頁），二人事後就3000元借款之原因，說
        法不一，顯見證人周幼龍於偵查及審判中所言，均係迴
        護被告而為不實之陳述。被告警詢之陳述，除有錄音勘
        驗筆錄外，又與證人王景祥所證相符合，自有特別可信
        之情況，並為證明被告犯罪所必要，自有證據能力，亦
        足資證明被告犯販賣第二級毒品罪。
    (四)此外，扣案3包物品，經憲兵司令部刑事鑑識中心鑑驗結
      果，有甲基安非他命成份（驗餘後淨重0.2645公克），此
      有該中心鑑驗通知書在卷可按；另有扣案甲○○所有之
      3000元可證係被告犯罪所得，上開證據，足資證明被告販
      賣第二級毒品之事實。
四、(一)核被告所為，係犯毒品危害防制條例第4條第2項販賣第2
      級毒品罪。
    (二)甲○○於民國93年間因違反毒品危害防制條例案件，經本
      院判處有期徒刑伍月確定，於94年6月14日執行完畢，被
      告於前次有期徒刑之執行完畢後5年以內再故意犯本件有
      期徒刑以上之罪，不論依修正前之刑法第47條，或修正後
      之刑法第47條第1項之規定，均構成累犯，對被告而言，
      並無有利或不利之情形，本案因無適用舊法之情形，故均
      適用新法。
    (三)爰審酌被告曾有肅清煙毒條例、違反毒品危害防制條例等
      前科，素行不佳；犯罪後矢口否認犯罪，犯後態度亦不佳
      ；另審酌被告販賣毒品所得及其行為之動機、目的、危害
      程度等一切情狀，量處如主文所示之刑。
    (四)沒收：
      1.扣案第二級毒品安非他命三包（驗餘後淨重0.2645公克
        ），依毒品危害防制條例第18條第1項前段沒收銷燬之
        。
      2.盛裝前開毒品之塑膠袋三個，為被告所有，乃供被告犯
        販賣第二級毒品罪所用之物，依刑法第38條第1項第2款
        規定沒收。
      3.扣案被告販毒所得3000元，依毒品危害防制條例第19條
        第1項規定沒收。
據上論斷，應依刑事訴訟法第299條第1項前段、毒品危害防制條
例第18條第1項前段、第19條第1項，刑法第11條前段、第47條、
第38條第1項第2款，判決如主文。
本案經檢察官楊碧瑛到庭執行職務
中　　華　　民　　國　　96　　年　　7 　　月　　10　　日
                  刑事第六庭審判長法　 官  周占春
                                  法   官  林孟皇
                                  法   官  趙子榮
上正本證明與原本無異。
如不服本判決，應於判決送達後十日內，向本院提出上訴狀。
                                   書記官  陳怡君
中　　華　　民　　國　　96　　年　　7 　　月　　12　　日
附錄本案論罪科刑法條全文：
毒品危害防制條例第18條
查獲之第一、二級毒品及專供製造或施用第一、二級毒品之器具
，不問屬於犯人與否，均沒收銷燬之；查獲之第三、四級毒品及
製造或施用毒品之器具，無正當理由而擅自持有者，均沒入銷燬
之。但合於醫藥、研究或訓練之用者，得不予銷燬。
前項合於醫藥、研究或訓練用毒品或器具之管理辦法，由法務部
會同行政院衛生署定之。
毒品危害防制條例第19條
犯第4條至第9條、第12條、第13條或第14條第1項、第2項之罪者
，其供犯罪所用或因犯罪所得之財物，均沒收之，如全部或一部
不能沒收時，追徵其價額或以其財產抵償之。
為保全前項價額之追徵或以財產抵償，得於必要範圍內扣押其財
產。
犯第 4 條之罪所使用之水、陸、空交通工具沒收之。
